臺灣高雄地方法院刑事判決　　　　　　　94年度訴字第2993號
公　訴　人　臺灣高雄地方法院檢察署檢察官
被　　　告　甲○○
上列被告違反毒品危害防制條例案件，經檢察官提起公訴（94年
度毒偵字第5976號）及移送併案審理（94年度毒偵字第6323號）
，本院合議庭裁定由受命法官獨任進行簡式審判程序，判決如下
：
    主  文
甲○○連續施用第一級毒品，累犯，處有期徒刑壹年。扣案之第
一級毒品海洛因貳小包（分別為：淨重零點零柒公克，空包裝重
零點肆肆公克；淨重壹點柒壹公克，空包裝重零點柒公克）沒
收銷燬之；注射針筒壹支，沒收之。
    事  實
一、甲○○前因施用毒品案件經臺灣高雄地方法院檢察署（下稱
    高雄地檢署）檢察官起訴並聲請戒治，起訴部分經本院以92
    年度訴字第2651號判處有期徒刑10月確定，其並入監服刑，
    而於94年2 月28日因縮刑期滿執行完畢而出獄；至強制戒治
    部分，則於93年1 月9 日執行完畢而釋放。
二、詎其仍不知悔改，明知海洛因業經公告列為毒品危害防制條
    例第2 條第2 項第1 款之第一級毒品，竟於上開強制戒治執
    行完畢釋放後五年內，基於施用第一級毒品海洛因之犯意，
    於94年07月08日09時許起至同年月29日22時許止，以每日施
    用1 次之頻率，在高雄市○○區○○路130 巷8 號住處之廁
    所或房間內，以將海洛因摻水稀釋放入注射針筒後施打之方
    式，連續施用第一級毒品海洛因多次。
三、嗣為警於94年07月08日16時30分許，在高雄市○○區○○街
    70巷口搜索其所駕駛之車牌號碼0572-JR 號自小客車，查獲
    毒品海洛因1 小包（淨重0.07公克，空包裝重0.44公克），
    並採尿送驗呈嗎啡陽性反應；復於94年07月30日10時許，在
    其前開住處查獲毒品海洛因1 小包（淨重1.71公克，空包裝
    重0.37公克）、注射針筒1 支，並採尿送驗呈嗎啡陽性反應
    ，始知上情。
四、案經高雄市政府警察局三民第二分局報請臺灣高雄地方法院
    檢察署檢察官偵查起訴及移送併案審理。
    理  由
壹、程序部分：
    本件被告甲○○所犯為死刑、無期徒刑或最輕本刑為3 年以
    上有期徒刑以外之罪，其於準備程序中就被訴事實為有罪之
    陳述，經法官告知簡式審判程序之旨，並聽取公訴人及被告
    之意見後，依刑事訴訟法第273 條之1 第1 項規定，裁定由
    受命法官獨任進行簡式審判程序，合先敘明。
貳、實體部分：
一、上揭事實，已據被告於本院審理中坦承不諱，且其於94年7
    月8 日、94年7 月30日所採驗之尿液，經分別送往高雄市立
    凱旋醫院以GC/MS 方法（氣相層析/ 質譜儀法）檢驗，結果
    均確呈第一級毒品海洛因代謝後嗎啡之陽性反應，此有卷附
    該醫院94年7 月19日、94年8 月10日濫用藥物尿液檢驗報告
    各1 紙可稽（參94年毒偵字第59766 號卷第16頁、本院卷第
    58頁）；另扣案之不明粉末2 小包，經送往法務部調查局鑑
    定，結果確含第一級毒品海洛因成分，此有該局調科壹字第
    220021134 號、000000000 號鑑定通知書1 紙在卷可佐（參
    本院卷第34-1頁、第39頁），此外復有注射針筒1 支扣案可
    稽，足認被告上開自白確與事實相符，洵堪採為論罪科刑之
    依據。
二、又被告前因施用毒品案件，經高雄地檢署檢察官起訴並聲請
    戒治，強制戒治部分，於93年1 月9 日執行完畢而釋放等情
    ，有臺灣高等法院被告前案紀錄表、被告刑案資料查註紀錄
    表、全國施用毒品案件紀錄表各1 份在卷可稽，被告於強制
    戒治執行完畢釋放後，5 年內再為本件施用毒品犯行，自應
    依法論罪科刑。是以本件事證明確，被告犯行堪以認定。
三、按海洛因係毒品危害防制條例第2 條第2 項第1 款所稱之第
    一級毒品，是被告施用海洛因之行為，係犯該條例第10條第
    1 項之施用第一級毒品罪。被告持有第一級毒品，嗣進而施
    用之，持有之低度行為應為施用之高度行為所吸收，不另論
    罪。又被告多次施用第一級毒品犯行，時間緊接、手法相同
    ，顯係觸犯構成要件相同之罪，為連續犯，應依刑法第56條
    之規定，論以一罪，並加重其刑。又被告曾因施用毒品案件
    ，經本院以92年度訴字第2651號判處有期徒刑10月確定，其
    並入監服刑，而於94年2 月28日因縮刑期滿執行完畢而出獄
    等情，有被告刑案資料查註紀錄表及臺灣高等法院被告前案
    紀錄表各1 份附卷可稽。詎其於前開有期徒刑執行完畢後5
    年內，復犯本案有期徒刑以上之罪，為累犯，應依刑法第47
    條之規定，加重其刑，並遞加重之。另移送併案意旨略以：
    被告於94年7 月29日22時許（移送併辦意旨誤載為94年7 月
    30日10時許），在其住處內施用第一級毒品海洛因1 次部分
    ，雖未據起訴，因與起訴之施用第一級毒品犯罪事實部分，
    具有連續犯之裁判上一罪關係，依審判不可分之原則，本院
    自當併予審理，附此敘明。
四、爰審酌被告前已因施用毒品案件經觀察、勒戒及強制戒治，
    並因此經判處有期徒刑10月確定，本應徹底戒除毒癮，不料
    其竟仍繼續施用毒品，已如上述，顯見其並無戒除毒害之決
    心，本不宜寬貸，惟考量其犯後坦承犯行，施用毒品乃自戕
    一己之身體健康，並具有病患性人格之特質，行為本身對社
    會所造成之危害並非直接、巨大，及其生活狀況等一切情狀
    ，量處如主文所示之刑，以資懲儆。
五、末按查獲之第一、二級毒品及專供製造或施用第一、二級毒
    品之器具，不問屬於犯人與否，均沒收銷燬之，毒品危害防
    制條例第18條第1 項前段定有明文。查扣案之不明粉末2 小
    包，經鑑定結果確含第一級毒品海洛因之成分，業如上述，
    且盛裝上開扣案毒品之2 空包裝袋（重量分別為0.44公克、
    0.37公克），雖經法務部調查局就之與其所盛裝之第一級毒
    品海洛因分別鑑析其重量，有法務部調查局前開鑑定通知書
    2 紙在卷可憑，惟因法務部調查局一般係以傾倒之方式，將
    包裝袋內之第一級毒品海洛因倒出而與包裝袋分離而稱重，
    必要時，輔以刮杓刮取袋內粉末，然無論依何種方式分離，
    包裝袋內均有極微量之第一級毒品海洛因殘留，業經法務部
    調查局93年3 月19日調科壹字第09300113060 號函釋在案，
    此為本院職務上已知之事實，足認前開2 空包裝袋內含極微
    量第一級毒品海洛因殘留而無法析離，均應整體視為查獲之
    第一級毒品海洛因，依毒品危害防制條例第18條第1 項前段
    之規定，不問屬於犯人與否，均宣告沒收銷燬之。而鑑驗所
    耗損之毒品，既已費失，自無庸宣告沒收銷燬。又扣案之注
    射針筒1 支，雖非違禁物，然係供被告犯罪所用之物，且為
    被告所有，亦經被告自承在卷，爰依刑法第38條第1 項第2
    款規定併予宣告沒收。
據上論斷，應依刑事訴訟法第273 條之1 第1 項、第284 條之1
、第299 條第1 項前段，毒品危害防制條例第10條第1 項、第18
條第1 項前段，刑法第11條、第56條、第47條、第38條第1 項第
2 款，判決如主文。
本案經檢察官乙○○到庭執行職務
中　　華　　民　　國　　94　　年　　10　　月　　31  　日
                  刑事第八庭      法　官  李育信
以上正本證明與原本無異。
如不服本判決，應於收受送達後10日內向本院提出上訴書狀。
中　　華　　民　　國　　94　　年　　10　　月　　31  　日
 　　　　　　　　　　　　　       書記官  洪生輝
附錄本案論罪科刑法條：
毒品危害防制條例第10條第1項
施用第一級毒品者，處6月以上5年以下有期徒刑。
